José Luis Ramírez Ramírez

Desarrollador Web Full Stack

Caracas, Venezuela (UTC-4) (+58) 4248578846

joseluisramirez17l@gmail.com

htttps://linkedin.com/in/joseluisramirezramirez

Soy Full-Stack Developer, desde hace 10 años, y he trabajado creando y dando soporte a módulos existentes con estas tecnologías de desarrollo: PHP (más de 4 años), con Laravel (2 años), Sistemas de Store Audit, Sistemas re Recaudación de Impuestos Municipales. A su vez he trabajado con Slim (2 años), Python con FastApi, Flask (2 años), C# .Net y Entity Framework (4 años) dando soporte a sistemas de Nómina y Recursos Humanos. Además cuento con experiencia en Bases de Datos Mysql, SQL Server,PostgreSql, AWS y Dynamodb. Apasionado por la tecnología y el aprendizaje autodidacta continuo, busco mejorar mis habilidades técnicas y blandas. Me encuentro en la búsqueda de una gran oportunidad donde pueda ayudar en el desarrollo de nuevas soluciones y que a su vez me ayuden a mejorar mis habilidades como desarrollador Full-Stack, para asumir nuevos retos en grandes empresas.

EXPERIENCIA

Grupo Red M (Full-Stack Developer -- Dic 2016 - Presente) Full-Stack Developer - PR7 Madrid España — Ene, 2021 - Presente

- Incrementé en un 65% la productividad y funcionalidad del sistema de RRHH Nómina de KFC Ecuador, con el desarrollo completo de Módulos de Ausencias, Beneficios trabajador, Vacaciones, Días Festivos, con C# .Net, SQLServer, Entity Framework, como Full Stack de la empresa PR7, Madrid España.
- Optimicé en un 35% los procedimientos almacenados, triggers, jobs, para creación de registros, consultas masivas con alto volumen de información, mejorando en un 80% el tiempo de respuesta, Backend con el frontend.
- Stack tecnológico: SQLServer, C# .Net, Entity Framewrok.

Full-Stack Developer - Mente Creativa Chile — Dic, 2016 - Marzo, 2023

- Aumenté en un 85% la eficiencia de las consultas mediante optimización de Backend para empresa Mente Creativa, Chile, con PHP puro del lado del Backend.
- Reduje en 30 segundos la respuesta para consultas y reportes web con PHP,Consultas SQL, en BD Mysql, normalización de Base de Datos Mysql.
- Logré mejorar en un 55% el tiempo de creación de formularios dinámicos, desde la plataforma web, mediante la creación de un módulo que permite obtener la información detallada del contenido del formulario y luego lo genera, para que posteriormente puedan ser rellenados por los Vendedores, en la app móvil.
- Solucioné el 65% de los bugs en el front-end, con mejoras utilizando Javascript, Bootstrap, HTML5, CSS, JQuery, logrando un incremento de 35% en rendimiento, y en look and feel de las páginas web.
- Stack tecnológico: HTM5L, Bootstrap, CSS, Javascript, Jquery, PHP, MySql.

Globalnet Systems - Director- Gerente - Mayo 2012 - Agosto 2016

- Automaticé por completo el proceso de recaudación de impuestos municipales con lo cuál se logró disminuir en un 100% los errores humanos en los cálculos de los montos de impuestos a cobrar, intereses, porcentajes de recargos y multas.
- Aumenté en un 200% las recaudaciones mediante el desarrollo de diferentes funcionalidades en los módulos de facturación y recaudación de impuestos, con la herramienta Multibase Transtools, lenguaje de cuarta generación. (Alcaldía Municipio Diaz, San Juan, Isla de Margarita).
- Stack tecnológico: Multibase Trans Tools, con su propio gestor de Base de Datos, Windows Server 2012, manejo y administración de usuarios y redes.

HABILIDADES

Lenguajes de Programación: Avanzado: PHP,Html5, CSS, Javascript, Bootstrap, Jquery; Intermedio: Python, C#; Básico: Android,Flutter.

Herramientas de Frameworks: Intermedio: Laravel,Slim; Básico: FastApi, Flask, Django. **Base de Datos:** Avanzado: Mysql, SqlServer; Intermedio: Postgresql; Básico: AWS DynamoDB.

Herramientas: Git, Jira, herramientas Cloud.

Agile: Trello.

Idiomas: Básico: Inglés; Nativo: español.

EDUCACIÓN

lutirla – Porlamar, Venezuela - Profesional Ingeniería de Sotfware **(enero de 1995 - diciembre de 1999)** TSU informática, carrera de 3 años de duración.